SciBin2/dics/ru_RU.aff
FLAG long
SFX JJ аться нутся/Sh жаться #жаться --> жнутся (н.в.мн.ч.т.л.)
SFX JJ ть ть/SJSKSPSXShSkSuSrsMsPsZ звать #звать --> звать (повтор инфинитива для приставок)
SFX JJ ть л/SJSKSPSXShSkSuSrsMsPsZ звать #звать --> звал (п.в.е.ч.м.р.)
SFX JJ ть ла/SJSKSPSXShSkSuSrsMsPsZ звать #звать --> звала (п.в.е.ч.ж.р.)
SFX JJ ть ло/SJSKSPSXShSkSuSrsMsPsZ звать #звать --> звало (п.в.е.ч.с.р.)
SFX JJ ть ли/SJSKSPSXShSkSuSrsMsPsZ звать #звать --> звали (п.в.мн.ч.о.р.)
SFX JJ вать ови/SJSKSPSXShSkSuSrsMsPsZ звать #звать --> зови (п.н.е.ч.)
SFX JJ вать овите/SJSKSPSXShSkSuSrsMsPsZ звать #звать --> зовите (п.н.мн.ч.)
SFX JJ вать ову/SJSKSPSXShSkSuSrsMsPsZ звать #звать --> зову (н.в.е.ч.п.л.)
SFX JJ вать овем/SJSKSPSXShSkSuSrsMsPsZ звать #звать --> зовем (н.в.мн.ч.п.л.)
SFX JJ вать овешь/SJSKSPSXShSkSuSrsMsPsZ звать #звать --> зовешь (н.в.е.ч.в.л.)
SFX JJ вать овете/SJSKSPSXShSkSuSrsMsPsZ звать #звать --> зовете (н.в.мн.ч.в.л.)
SFX JJ вать овет/SJSKSPSXShSkSuSrsMsPsZ звать #звать --> зовет (н.в.е.ч.т.л.)
SFX JJ вать овут/SJSKSPSXShSkSuSrsMsPsZ звать #звать --> зовут (н.в.мн.ч.т.л.)
SFX JJ ться ться/SKSNSXSkShsP зваться #зваться --> зваться (повтор инфинитива для приставок)
SFX JJ ться лся/SKSNSXSkShsP зваться #зваться --> звался (п.в.е.ч.м.р.)
SFX JJ ться лась/SKSNSXSkShsP зваться #зваться --> звалась (п.в.е.ч.ж.р.)
SFX JJ ться лось/SKSNSXSkShsP зваться #зваться --> звалось (п.в.е.ч.с.р.)
SFX JJ ться лись/SKSNSXSkShsP зваться #зваться --> звались (п.в.мн.ч.о.р.)
SFX JJ ваться овись/SKSNSXSkShsP зваться #зваться --> зовись (п.н.е.ч.)
SFX JJ ваться овитесь/SKSNSXSkShsP зваться #зваться --> зовитесь (п.н.мн.ч.)
SFX JJ ваться овусь/SKSNSXSkShsP зваться #зваться --> зовусь (н.в.е.ч.п.л.)
SFX JJ ваться овемся/SKSNSXSkShsP зваться #зваться --> зовемся (н.в.мн.ч.п.л.)
SFX JJ ваться овешься/SKSNSXSkShsP зваться #зваться --> зовешься (н.в.е.ч.в.л.)
SFX JJ ваться оветесь/SKSNSXSkShsP зваться #зваться --> зоветесь (н.в.мн.ч.в.л.)
SFX JJ ваться овется/SKSNSXSkShsP зваться #зваться --> зовется (н.в.е.ч.т.л.)
SFX JJ ваться овутся/SKSNSXSkShsP зваться #зваться --> зовутся (н.в.мн.ч.т.л.)
SFX JJ ть ть/SKSNSPSQSXSmSrsPsUTFSu стлать #стлать --> стлать (повтор инфинитива для приставок)
SFX JJ ть л/SKSNSPSQSXSmSrsPsUTFSu стлать #стлать --> стлал (п.в.е.ч.м.р.)
SFX JJ ть ла/SKSNSPSQSXSmSrsPsUTFSu стлать #стлать --> стлала (п.в.е.ч.ж.р.)
SFX JJ ть ло/SKSNSPSQSXSmSrsPsUTFSu стлать #стлать --> стлало (п.в.е.ч.с.р.)
SFX JJ ть ли/SKSNSPSQSXSmSrsPsUTFSu стлать #стлать --> стлали (п.в.мн.ч.о.р.)
SFX JJ лать ели/SKSNSPSQSXSmSrsPsUTFSu стлать #стлать --> стели (п.н.е.ч.)
SFX JJ лать елите/SKSNSPSQSXSmSrsPsUTFSu стлать #стлать --> стелите (п.н.мн.ч.)
SFX JJ лать елю/SKSNSPSQSXSmSrsPsUTFSu стлать #стлать --> стелю (н.в.е.ч.п.л.)
SFX JJ лать елем/SKSNSPSQSXSmSrsPsUTFSu стлать #стлать --> стелем (н.в.мн.ч.п.л.)
SFX JJ лать елешь/SKSNSPSQSXSmSrsPsUTFSu стлать #стлать --> стелешь (н.в.е.ч.в.л.)
SFX JJ лать елете/SKSNSPSQSXSmSrsPsUTFSu стлать #стлать --> стелете (н.в.мн.ч.в.л.)
SFX JJ лать елет/SKSNSPSQSXSmSrsPsUTFSu стлать #стлать --> стелет (н.в.е.ч.т.л.)
SFX JJ лать елют/SKSNSPSQSXSmSrsPsUTFSu стлать #стлать --> стелют (н.в.мн.ч.т.л.)
SFX JJ ться ться/SPSrsUTF стлаться #стлать --> стлаться (повтор инфинитива для приставок)
SFX JJ ться лся/SPSrsUTF стлаться #стлаться --> стлался (п.в.е.ч.м.р.)
SFX JJ ться лась/SPSrsUTF стлаться #стлаться --> стлалась (п.в.е.ч.ж.р.)
SFX JJ ться лось/SPSrsUTF стлаться #стлаться --> стлалось (п.в.е.ч.с.р.)
SFX JJ ться лись/SPSrsUTF стлаться #стлаться --> стлались (п.в.мн.ч.о.р.)
SFX JJ латься елись/SPSrsUTF стлаться #стлаться --> стелись (п.н.е.ч.)
SFX JJ латься елитесь/SPSrsUTF стлаться #стлаться --> стелитесь (п.н.мн.ч.)
SFX JJ латься елюсь/SPSrsUTF стлаться #стлаться --> стелюсь (н.в.е.ч.п.л.)
SFX JJ латься елемся/SPSrsUTF стлаться #стлаться --> стелемся (н.в.мн.ч.п.л.)
SFX JJ латься елешься/SPSrsUTF стлаться #стлаться --> стелешься (н.в.е.ч.в.л.)
SFX JJ латься елетесь/SPSrsUTF стлаться #стлаться --> стелетесь (н.в.мн.ч.в.л.)
SFX JJ латься елется/SPSrsUTF стлаться #стлаться --> стелется (н.в.е.ч.т.л.)
SFX JJ латься елются/SPSrsUTF стлаться #стлаться --> стелются (н.в.мн.ч.т.л.)
SFX JJ ть ть/SJSKSNSPSQSXSmSrsCsMsPTFSFShSkSusUsZ гнать #гнать --> гнать (повтор инфинитива для приставок)
SFX JJ ть л/SJSKSNSPSQSXSmSrsCsMsPTFSFShSkSusUsZ гнать #гнать --> гнал (п.в.е.ч.м.р.)
SFX JJ ть ла/SJSKSNSPSQSXSmSrsCsMsPTFSFShSkSusUsZ гнать #гнать --> гнала (п.в.е.ч.ж.р.)
SFX JJ ть ло/SJSKSNSPSQSXSmSrsCsMsPTFSFShSkSusUsZ гнать #гнать --> гнало (п.в.е.ч.с.р.)
SFX JJ ть ли/SJSKSNSPSQSXSmSrsCsMsPTFSFShSkSusUsZ гнать #гнать --> гнали (п.в.мн.ч.о.р.)
SFX JJ нать они/SJSKSNSPSQSXSmSrsCsMsPTFSFShSkSusUsZ гнать #гнать --> гони (п.н.е.ч.)
SFX JJ нать оните/SJSKSNSPSQSXSmSrsCsMsPTFSFShSkSusUsZ гнать #гнать --> гоните (п.н.мн.ч.)
SFX JJ нать оню/SJSKSNSPSQSXSmSrsCsMsPTFSFShSkSusUsZ гнать #гнать --> гоню (н.в.е.ч.п.л.)
SFX JJ нать оним/SJSKSNSPSQSXSmSrsCsMsPTFSFShSkSusUsZ гнать #гнать --> гоним (н.в.мн.ч.п.л.)
SFX JJ нать онишь/SJSKSNSPSQSXSmSrsCsMsPTFSFShSkSusUsZ гнать #гнать --> гонишь (н.в.е.ч.в.л.)
SFX JJ нать оните/SJSKSNSPSQSXSmSrsCsMsPTFSFShSkSusUsZ гнать #гнать --> гоните (н.в.мн.ч.в.л.)
SFX JJ нать онит/SJSKSNSPSQSXSmSrsCsMsPTFSFShSkSusUsZ гнать #гнать --> гонит (н.в.е.ч.т.л.)
SFX JJ нать онят/SJSKSNSPSQSXSmSrsCsMsPTFSFShSkSusUsZ гнать #гнать --> гонят (н.в.мн.ч.т.л.)
SFX JJ ться ться/SrsPTFsU гнаться #гнаться --> гнаться (повтор инфинитива для приставок)
SFX JJ ться лся/SrsPTFsU гнаться #гнаться --> гнался (п.в.е.ч.м.р.)
SFX JJ ться лась/SrsPTFsU гнаться #гнаться --> гналась (п.в.е.ч.ж.р.)
SFX JJ ться лось/SrsPTFsU гнаться #гнаться --> гналось (п.в.е.ч.с.р.)
SFX JJ ться лись/SrsPTFsU гнаться #гнаться --> гнались (п.в.мн.ч.о.р.)
SFX JJ наться онись/SrsPTFsU гнаться #гнаться --> гонись (п.н.е.ч.)
SFX JJ наться онитесь/SrsPTFsU гнаться #гнаться --> гонитесь (п.н.мн.ч.)
SFX JJ наться онюсь/SrsPTFsU гнаться #гнаться --> гонюсь (н.в.е.ч.п.л.)
SFX JJ наться онимся/SrsPTFsU гнаться #гнаться --> гонимся (н.в.мн.ч.п.л.)
SFX JJ наться онишься/SrsPTFsU гнаться #гнаться --> гонишься (н.в.е.ч.в.л.)
SFX JJ наться онитесь/SrsPTFsU гнаться #гнаться --> гонитесь (н.в.мн.ч.в.л.)
SFX JJ наться онится/SrsPTFsU гнаться #гнаться --> гонится (н.в.е.ч.т.л.)
SFX JJ наться онятся/SrsPTFsU гнаться #гнаться --> гонятся (н.в.мн.ч.т.л.)
SFX JJ ть ть/SGSFSKSNSOSPSQSRSXShSkSmSnSoSrSuSzsCsMsOsPsUsVsZTFSpSySbSx брать #брать --> брать (повтор инфинитива для приставок)
SFX JJ ть л/SGSFSKSNSOSPSQSRSXShSkSmSnSoSrSuSzsCsMsOsPsUsVsZTFSpSySbSx брать #брать --> брал (п.в.е.ч.м.р.)
SFX JJ ть ла/SGSFSKSNSOSPSQSRSXShSkSmSnSoSrSuSzsCsMsOsPsUsVsZTFSpSySbSx брать #брать --> брала (п.в.е.ч.ж.р.)
SFX JJ ть ло/SGSFSKSNSOSPSQSRSXShSkSmSnSoSrSuSzsCsMsOsPsUsVsZTFSpSySbSx брать #брать --> брало (п.в.е.ч.с.р.)
SFX JJ ть ли/SGSFSKSNSOSPSQSRSXShSkSmSnSoSrSuSzsCsMsOsPsUsVsZTFSpSySbSx брать #брать --> брали (п.в.мн.ч.о.р.)
SFX JJ рать ери/SGSFSKSNSOSPSQSRSXShSkSmSnSoSrSuSzsCsMsOsPsUsVsZTFSpSySbSx брать #брать --> бери (п.н.е.ч.)
SFX JJ рать ерите/SGSFSKSNSOSPSQSRSXShSkSmSnSoSrSuSzsCsMsOsPsUsVsZTFSpSySbSx брать #брать --> берите (п.н.мн.ч.)
SFX JJ рать еру/SGSFSKSNSOSPSQSRSXShSkSmSnSoSrSuSzsCsMsOsPsUsVsZTFSpSySbSx брать #брать --> беру (н.в.е.ч.п.л.)
SFX JJ рать ерем/SGSFSKSNSOSPSQSRSXShSkSmSnSoSrSuSzsCsMsOsPsUsVsZTFSpSySbSx брать #брать --> берем (н.в.мн.ч.п.л.)
SFX JJ рать ерешь/SGSFSKSNSOSPSQSRSXShSkSmSnSoSrSuSzsCsMsOsPsUsVsZTFSpSySbSx брать #брать --> берешь (н.в.е.ч.в.л.)
SFX JJ рать ерете/SGSFSKSNSOSPSQSRSXShSkSmSnSoSrSuSzsCsMsOsPsUsVsZTFSpSySbSx брать #брать --> берете (н.в.мн.ч.в.л.)
SFX JJ рать ерет/SGSFSKSNSOSPSQSRSXShSkSmSnSoSrSuSzsCsMsOsPsUsVsZTFSpSySbSx брать #брать --> берет (н.в.е.ч.т.л.)
SFX JJ рать ерут/SGSFSKSNSOSPSQSRSXShSkSmSnSoSrSuSzsCsMsOsPsUsVsZTFSpSySbSx брать #брать --> берут (н.в.мн.ч.т.л.)
SFX JJ ться ться/SGSFSKSNSPSXShSmSusCsMsOsPsUsVsZTFSx браться #браться --> браться (повтор инфинитива для приставок)
SFX JJ ться лся/SGSFSKSNSPSXShSmSusCsMsOsPsUsVsZTFSx браться #браться --> брался (п.в.е.ч.м.р.)
